臺灣臺北地方法院小額民事判決
                                 111年度北小字第3413號
原      告  泰安產物保險股份有限公司

法定代理人  李松季  
訴訟代理人  張皓甯  
            李挺維  
被      告  王天雄  
上列當事人間侵權行為損害賠償(交通)事件，於中華民國111年9
月19日言詞辯論終結，本院判決如下：
    主  文
被告應給付原告新臺幣壹萬伍仟肆佰捌拾參元，及自民國一百一
十一年九月十六日起至清償日止，按年息百分之五計算之利息。
原告其餘之訴駁回。
訴訟費用新臺幣壹仟元由被告負擔十分之四，餘由原告負擔。
本判決原告勝訴部分得假執行。但被告如以新臺幣壹萬伍仟肆佰
捌拾參元為原告預供擔保，得免為假執行。
    事實及理由
壹、程序事項
一、按因侵權行為涉訟者，得由行為地之法院管轄，民事訴訟法
    第15條第1項定有明文。查本件侵權行為地為臺北市萬華區
    ，本院自有管轄權。
二、本件被告經合法通知，未於言詞辯論期日到場，查無民事訴
    訟法第386條所列各款情事 ，爰依原告聲請由其一造辯論而
    為判決。
貳、實體方面
一、原告起訴主張：原告承保訴外人李瑜玲所有車號000-0000號
    自小客車（下稱系爭車輛）之車體損失險。於民國110年11
    月24日下午6時53分許，訴外人張毓珉駕駛系爭車輛行經臺
    北市○○區○○路000號前時，遭被告騎乘車號000-000號普通重
    型機車因未注意車前狀況而撞及，系爭車輛因而受損，經送
    廠修復，共計支出費用新臺幣（下同）39,910元，原告已依
    保險契約給付被保險人，爰依保險法第53條第1項及民法第1
    84條第1項前段、第191條之2規定提起本訴。並聲明：被告
    應給付原告39,910元，及自起訴狀繕本送達被告之翌日起至
    清償日止，按年息5％計算之利息。
二、被告未於言詞辯論期日到場，亦未提出書狀作何聲明陳述。
三、本院得心證之理由
（一）按因故意或過失，不法侵害他人之權利者，負損害賠償責
      任；汽車、機車或其他非依軌道行駛之動力車輛，在使用
      中加損害於他人者，駕駛人應賠償因此所生之損害，但於
      防止損害之發生，已盡相當之注意者，不在此限；被保險
      人因保險人應負保險責任之損失發生，而對於第三人有損
      失賠償請求權者，保險人得於給付賠償金額後，代位行使
      被保險人對於第三人之請求權，民法第184條第1項前段、
      第191條之2及保險法第53條第1項前段分別定有明文。
（二）查原告主張其承保之系爭車輛於上開時、地為被告所騎乘
      機車違規撞及而受損之事實，業據其提出行車執照、駕駛
      執照、車損照片、當事人登記聯單、現場圖、估價單及統
      一發票等件為證，並有本院依職權查詢道路交通事故調查
      報告資料在卷可參（見本院卷第39至55頁）。被告已於相
      當時期受合法之通知，未於言詞辯論期日到場，亦未提出
      書狀爭執，依民事訴訟法第280條第3項準用同法第1項規
      定，視同自認，是應認原告之主張為真實。
（三）次按，不法毀損他人之物者，被害人得請求賠償其物因毀
      損所減少之價額，民法第196條定有明文；又物被毀損時
      ，被害人除得依民法第196條請求賠償外，並不排除民法
      第213條至第215條之適用；依民法第196條請求賠償物被
      毀損所減少之價額，得以修復費用為估定之標準，但以必
      要者為限（例如︰修理材料以新品換舊品，應予折舊），
      最高法院77年度第9次民事庭會議決議可資參照。查系爭
      車輛於106年1月出廠，其修復費用共計39,910元，含工資
      2,500元、烤漆10,120元及零件27,290元，有原告提出之
      行車執照、估價單及統一發票為證，關於更新零件部分之
      請求，應以扣除按汽車使用年限計算折舊後之費用為限。
      依行政院所頒固定資產耐用年數表及固定資產折舊率之規
      定，系爭車輛之耐用年數為5年，依定率遞減法每年折舊1
      000分之369，另依營利事業所得稅查核準則第95條第6項
      規定「固定資產提列折舊採用定率遞減法者，以1年為計
      算單位，其使用期間未滿1年者，按實際使用之月數相當
      於全年之比例計算之，不滿1月者，以1月計」，系爭車輛
      自出廠日106年1月，迄本件車禍發生時即110年11月24日
      ，已使用4年11月，零件扣除折舊後之修復費用估定為2,8
      63元（詳如附表之計算式），加上工資2,500元、烤漆10,
      120元，共計15,483元，故原告請求系爭車輛所支出之修
      復費用以15,483元為必要。
四、從而，原告依侵權行為損害賠償及保險代位權之法律關係，
    請求被告給付15,483元，及自起訴狀繕本送達被告之翌日（
    即111年9月16日，見本院卷第101頁）起至清償日止，按年
    息5％計算之利息，為有理由，應予准許。逾此數額之請求，
    則無理由，應予駁回。
五、本件原告勝訴部分，係小額程序所為被告敗訴之判決，依民
    事訴訟法第436條之20規定，應依職權宣告假執行。並依同
    法第392條第2項規定，宣告被告預供擔保，得免為假執行。
六、訴訟費用之負擔：民事訴訟法第79條。本件訴訟費用額，依
    後附計算書確定如主文所示金額。
中　　華　　民　　國　　111 　年　　10　　月　　11　　日
    　　　　　　　　　　    臺北簡易庭
                                  法  官　郭麗萍
以上正本證明與原本無異。
如不服本判決，須以違背法令為理由，於判決送達後20日內向本
庭（臺北市○○區○○○路0段000巷0號）提出上訴狀 。（須按
他造當事人之人數附繕本）。
中　　華　　民　　國　　111 　年　　10　　月　　11　　日
　　　　　　　　　　　　　　　　　書記官　陳怡如
計    算    書
項    目                    金  額（新臺幣）      備  註
第一審裁判費                1,000元
合        計                1,000元
附錄：
一、民事訴訟法第436條之24第2項：
　　對於小額程序之第一審裁判上訴或抗告，非以其違背法令為
    理由，不得為之。
二、民事訴訟法第436條之25：
　　上訴狀內應記載上訴理由，表明下列各款事項：
    ㈠原判決所違背之法令及其具體內容。
    ㈡依訴訟資料可認為原判決有違背法令之具體事實。
附表
折舊時間           金額
第1年折舊值        27,290×0.369=10,070
第1年折舊後價值    27,290-10,070=17,220
第2年折舊值        17,220×0.369=6,354
第2年折舊後價值    17,220-6,354=10,866
第3年折舊值        10,866×0.369=4,010
第3年折舊後價值    10,866-4,010=6,856
第4年折舊值        6,856×0.369=2,530
第4年折舊後價值    6,856-2,530=4,326
第5年折舊值        4,326×0.369×(11/12)=1,463
第5年折舊後價值    4,326-1,463=2,863